臺灣高等法院刑事裁定
111年度抗字第268號
抗  告  人  羅紫龍（原名羅聖龍）



上列抗告人即受刑人因聲請撤銷緩刑案件，不服臺灣新竹地方法
院中華民國110年12月30日裁定（110年度撤緩字第153號），提
起抗告，本院裁定如下：
    主  文
抗告駁回。                                             
    理  由
一、原裁定意旨略以： 
　㈠受刑人羅紫龍（下稱抗告人）前因公司法案件，經臺灣新竹
    地方法院（下稱原審法院）於109年7月13日以108年度竹簡
    字第763號刑事判決判處有期徒刑4月，同時宣告緩刑2年確
    定，並應於判決確定後1年內向公庫支付新臺幣5萬元（緩刑
    期間為109年7月13日至111年7月12日；遵守或履約期間為10
    9年7月13日至110年7月12日），上開判決確定後，經臺灣新
    竹地方檢察署檢察官（下稱新竹地檢署）於110年3月11日以
    通知函合法送達通知抗告人應履行前開緩刑負擔，復於110
    年8月4日、同年8月5日、同年8月6日、同年8月24日數度電
    聯被告未果後，新竹地檢署於110年9月24日指派新竹縣政府
    警察局竹東分局員警查訪當面告知抗告人；又新竹地檢署於
    110年11月29日請抗告人至該署報到，其亦當庭承諾等情，
    此有新竹地檢署110年3月11日竹簡永執典109執緩289字第11
    09008229號函暨送達證書、公務電話紀錄、110年9月7日竹
    簡永執典109執緩289字第1109030642號函暨新竹縣竹東分局
    查訪表、新竹地檢署點名單、110年11月29日執行筆錄等在
    卷可佐，可知抗告人於判決確定後明知需履行緩刑之負擔，
    然卻未積極主動履行，況其於110年9月24日在竹東分局員警
    查訪當面告知且親簽按捺指印於該份查訪書上，尚難推諉其
    不知情，復於110年11月29日經新竹地檢署訊問時，其明確
    表示知情需履行緩刑之負擔，並允諾於同年12月15日前會履
    行，若未履行對於撤銷緩刑並無意見等語，然抗告人屆期仍
    未完成履行緩刑之負擔，其僅空言泛稱其工作不穩定等事由
    而無法完成緩刑條件，卻未能提出任何證據以實其說，顯見
    其對於獲得緩刑寬典尚應承擔之義務，並未有盡力履行之意
    。
  ㈡抗告人又於110年4月間因公共危險案件，經原審法院於110年
    10月11日以110年度竹東交簡字第97號判決判處有期徒刑2月
    確定，有上開案件之刑事判決書及臺灣高等法院被告前案紀
    錄表各1份附卷可稽，故抗告人確於緩刑前因故意犯他罪，
    而在緩刑期內受有期徒刑之宣告確定。
  ㈢原審審酌上情觀之，足見抗告人顯無履行前開緩刑所定負擔
    之意，且堪認其並未因受緩刑之寬典而心生警惕知所悔悟，
    違反緩刑所定負擔之情節重大，並已動搖原判決認抗告人受
    此刑之教訓，即當知所警惕之緩刑宣告基礎，足見前開宣告
    之緩刑顯已難收其預期效果，當有執行刑罰之必要，符合刑
    法第75條之1第1項第2款、第4款之規定，爰撤銷其緩刑之宣
    告等語。
二、抗告意旨略以：茲因抗告人未收到判決書，於110年9月再被
    通知應執行義務，惟因疫情嚴重，抗告人收入不佳，難以支
    付款項，經向法院申請分期繳付，亦被回絕，抗告人並無漠
    視判決之事實，希望盡其所能盡快處理完善，故提起抗告以
    為適當之裁定云云。　　
三、按抗告期間，除有特別規定外，為5日，自送達裁定後起算
    ；而抗告法院認為抗告不合法律上之程式或法律上不應准許
    ，或其抗告權已經喪失者，應以裁定駁回之，刑事訴訟法第
    406條前段、第411條前段分別定有明文。次按送達文書，除
    本章有特別規定外，準用民事訴訟法之規定；送達於應受送
    達人之住居所、事務所或營業所行之；送達於住居所、事務
    所或營業所不獲會晤應受送達人者，得將文書付與有辨別事
    理能力之同居人或受僱人；送達不能依前2條規定為之者，
    得將文書寄存送達地之自治或警察機關，並作送達通知書2
    份，1份黏貼於應受送達人住居所、事務所、營業所或其就
    業處所門首，另1份置於該送達處所信箱或其他適當位置，
    以為送達；寄存送達，自寄存之日起，經10日發生效力，刑
    事訴訟法第62條、民事訴訟法第136條第1項前段、第137條
    第1項、第138條第1項、第2項亦分別定有明文，並依刑事訴
    訟法第62條規定，於刑事訴訟程序準用之。是倘應送達被告
    之判決（裁定）書經合法寄存送達，即應依上述規定起算上
    訴（抗告）期間，除應受送達人如於寄存送達發生效力前領
    取寄存文書者，應以實際領取時為送達之時外，於寄存送達
    發生效力後，不論應受送達人何時領取或實際有無領取，於
    合法送達之效力均不生影響（最高法院109年度台抗字第698
    號裁定意旨參照）。
四、經查:本件抗告人因撤銷緩刑案件，經原審法院於110年12月
    30日以110年度撤緩字第153號裁定後，該裁定正本於111年1
    月7日送達至抗告人位於新竹縣○○鎮○○里○鄰○○00號，因未會
    晤本人，亦無受領文書之同居人或受僱人，便寄存於新竹縣
    政府警察局竹東分局上坪派出所，有送達證書及全戶戶籍資
    料在卷為憑，依刑事訴訟法第62條準用民事訴訟法第138條
    第2項之規定，該送達已於111年1月17日生效，依前揭說明
    ，本案之抗告期間應自111年1月18日起算5日，又因抗告人
    住所地位於新竹縣竹東鎮，依法院訴訟當事人在途期間標準
    之規定，需加計2日在途期間，故抗告人之抗告期間至111年
    1月24日即已屆滿（111年1月24日為星期一，並非星期日、
    紀念日或其他休息日），然抗告人係於111年1月26日方向臺
    灣新竹地方法院提出本件刑事抗告狀，此有抗告人所提刑事
    抗告狀上之收狀章戳可稽，是抗告人提起本件抗告顯已逾越
    法定抗告期間而違背法律上之程式，且無從補正，揆諸首揭
    說明，本件抗告不合法，應予駁回。
據上論結，應依刑事訴訟法第411條前段，裁定如主文。
中　　華　　民　　國　　111 　年　　2 　　月　　24　　日
                  刑事第四庭    審判長法　官  陳筱珮
                                      法　官  羅郁婷
                                      法　官  柯姿佐
以上正本證明與原本無異。
不得再抗告。
                                      書記官  許銘顯
中　　華　　民　　國　　111 　年　　2 　　月　　25　　日